zh-CN: 高音萨克斯笛头表面处理: 黑色涂层; 透明清漆; 镀金; 镀镍; 镀银; 未上漆/原始; 其他
vi: Lớp phủ hoàn thiện ống thổi của kèn Soprano Saxophone: Phủ đen; Sơn bóng trong suốt; Mạ vàng; Mạ niken; Mạ bạc; Không hoàn thiện/thô; Khác
sk-SK: Povrchová úprava náustku pre sopránový saxofón: S čiernym povlakom; Priehľadný lak; Pozlátená; Poniklovaná; Postriebrená; Bez povrchovej úpravy/surová; Iná
ko: 소프라노 색소폰 마우스피스 마감: 블랙 코팅; 클리어 래커; 금도금; 니켈도금; 은도금; 마감 안 됨/비가공; 기타
sl-SI: Končna obdelava ustnika sopranskega saksofona: Črno prevlečeno; Prozorni lak; Pozlačeno; Ponikljano; Posrebreno; Nedokončano/surovo; Drugo
fr: Finition d'un bec de saxophone soprano: Revêtement noir; Laque transparente; Plaqué or; Plaqué nickel; Plaqué argent; Non fini/brut; Autre
ja: ソプラノサクソフォンマウスピース仕上げ: ブラックコート; クリアラッカー; 金メッキ; ニッケルメッキ; 銀メッキ; アンフィニッシュ / ロー; その他
ro-RO: Finisaj al muștiucului pentru saxofon soprano: Cu strat de acoperire negru; Lac transparent; Placat cu aur; Placat cu nichel; Placat cu argint; Nefinisat/brut; Altele
zh-TW: 高音薩克斯風吹嘴表面處理: 黑色塗層; 透明亮光漆; 鍍金; 鍍鎳; 鍍銀; 未處理/原始材質; 其他
nb: Overflatebehandling for munnstykke til sopransaksofon: Svart belagt; Klarlakk; Gullbelagt; Nikkelbelagt; Sølvbelagt; Ubehandlet/rå; Annet
sv: Sopransaxofonmunstycke – ytfinish: Svartbelagd; Klarlack; Guldpläterad; Förnicklad; Försilvrad; Obehandlad/rå; Övrigt
es: Acabado de la boquilla para saxofón soprano: Recubrimiento negro; Laca transparente; Chapado en oro; Niquelado; Chapado en plata; Sin acabado o en bruto; Otro
hr-HR: Završna obrada usnika sopran saksofona: Crni premaz; Prozirni lak; Pozlaćeno; Poniklano; Posrebreno; Bez završne obrade / sirovo; Ostalo
el: Φινίρισμα επιστομίου για σοπράνο σαξόφωνο: Μαύρη επίστρωση; Διάφανη λάκα; Επιχρυσωμένο; Επινικελωμένο; Επάργυρο; Ημιτελές/Ακατέργαστο; Άλλο
th: การตกแต่งผิวปากเป่าแซกโซโฟนโซปราโน: เคลือบสีดำ; แลกเกอร์ใส; ชุบทอง; ชุบนิกเกิล; ชุบเงิน; ผิวดิบ/ไม่ทำสี; อื่นๆ
bg-BG: Финиш на мундщук за сопран саксофон: Черно покритие; Безцветен лак; Позлатен; Поникелован; Посребрен; Необработен/суров; Друго
pt-PT: Acabamento da boquilha do saxofone soprano: Revestimento preto; Laca transparente; Banhado a ouro; Banhado a níquel; Banhado a prata; Inacabado/bruto; Outro
fi: Sopraanosaksofonin suukappaleen viimeistely: Musta pinnoite; Kirkas lakka; Kullattu; Niklattu; Hopeoitu; Viimeistelemätön/raaka; Muu
pl: Wykończenie ustnika saksofonu sopranowego: Czarna powłoka; Bezbarwny lakier; Pozłacany; Niklowany; Posrebrzany; Niewykończony/surowy; Inne
ru: Отделка мундштука сопрано саксофона: Чёрное покрытие; Прозрачный лак; Позолоченное; Никелированное; Посеребрённое; Без отделки/необработанное; Другое
nl: Afwerking mondstuk sopraansaxofoon: Zwart gecoat; Blanke lak; Verguld; Vernikkeld; Verzilverd; Onbehandeld/ruw; Anders
hu: Szoprán szaxofon fúvóka felülete: Fekete bevonatos; Átlátszó lakkozás; Aranyozott; Nikkelezett; Ezüstözött; Befejezetlen/nyers; Egyéb
da: Finish på mundstykke til sopransaxofon: Sort belægning; Klar lak; Forgyldt; Forniklet; Forsølvet; Ubehandlet/rå; Andet
pt-BR: Acabamento das boquilhas para saxofone soprano: Revestimento preto; Laquê transparente; Banhado a ouro; Niquelado; Banhado a prata; Sem acabamento/cru; Outro
en: Soprano saxophone mouthpiece finish: Black coated; Clear lacquer; Gold-plated; Nickel-plated; Silver-plated; Unfinished/raw; Other
it: Finitura del bocchino del sassofono soprano: Rivestimento nero; Laccatura trasparente; Placcato oro; Placcato nichel; Placcato argento; Grezzo/non rifinito; Altra
de: Mundstückfinish des Sopransaxophons: Schwarz beschichtet; Klarlack; Vergoldet; Vernickelt; Versilbert; Unbehandelt/Roh; Andere
lt-LT: Sopraninio saksofono kandiklio apdaila: Juodos spalvos danga; Skaidrus lakas; Paauksuotas; Nikeliuotas; Pasidabruotas; Be apdailos / neapdorotas; Kita
tr: Soprano saksafon ağızlık yüzey bitişi: Siyah kaplamalı; Şeffaf lake; Altın kaplama; Nikel kaplama; Gümüş kaplama; İşlem görmemiş/ham; Diğer
cs: Povrchová úprava náustku sopránového saxofonu: Černá povrchová úprava; Průhledný lak; Pozlacený; Poniklovaný; Postříbřený; Bez úpravy / surový; Jiné